【裁判字號】    89,交易,652
【裁判日期】    900703
【裁判案由】    過失傷害
【裁判全文】
臺灣板橋地方法院刑事判決                        八十九年度交易字第六五二號
    公  訴  人  臺灣板橋地方法院檢察署檢察官
    被      告  乙○○
    選任辯護人  陳長甫律師
右列被告因過失傷害案件，經檢察官提起公訴（八十九年度偵字第八九四九號），本
院判決如左：
    主  文
乙○○從事業務之人，因業務上之過失傷害人，處有期徒刑月，如易科罰金以佰
元折算壹日。
    事  實
一、乙○○係臺北縣三重市○○街二一八之一號「長北企業社」送貨司機，為從事駕
    駛業務之人，其於民國八十九年一月二十七日下午五時十分許，駕駛車號ＤＪ－
    九三八三號自用小貨車送貨，行經臺北縣板橋市○○街狹窄巷道往幸福路方向行
    駛時，本應注意汽車行經狹路時，應減速慢行，作隨時停車之準備，且汽車行駛
    時，駕駛人應注意車前狀況，並隨時採取必要之安全措施，按其當時情形非不能
    注意，竟疏未減速慢行，並注意車前狀況，仍貿然往前行駛，適有兒童范家豪（
    八十四年四月六日生，當時僅滿五歲）靠立在金華街一一五號路旁停放之汽車前
    ，與住於街道對面金華街一二二號二樓之同學講話，遭其所駕駛過之小貨車左前
    輪輾壓左腳掌，致范家豪受有左側足背嚴重壓榨傷合併皮膚缺損及伸肌腱、骨頭
    暴露等傷害，乙○○肇事後於犯罪未被有偵查權之機關或公務員發覺前，即以電
    話報警自首，願接受裁判，並將范家豪送醫急救。
二、案經范家豪之父甲○○訴由臺北縣警察局海山分局報請臺灣板橋地方法院檢察署
    檢察官偵查起訴。
    理  由
一、訊據被告乙○○固不否認有於右揭時地駕車壓傷被害人范家豪左腳掌之事實，惟
    矢口否認有過失傷害之犯行，辯稱：當時被害人突然從伊車左前方跑出來，伊當
    時車速約在三十公里，仍反應不及，才壓傷被害人左腳掌，伊並無過失可言云云
    。然查，被告右揭過失傷害之犯罪事實，業經被害人指述綦詳，核與現場目擊證
    人丙○○證述情節相符，並有道路交通事故調查報告表、現場照片在卷可稽，被
    害人因此受有上揭傷害，亦有診斷證明書附卷可資佐證。況果如被告所稱被害人
    係從左前方跑出云云，衡諸常理被害人與被告車輛均以一定速度在行進中，如發
    生碰撞，被告汽車豈有僅壓傷被害人之左腳掌而未撞及其身體，徵諸被害人僅左
    腳掌受壓傷，堪見被害人當時應係處於靜止狀態，是被告上開所辯，應係事後畏
    罪卸責之詞，自不足採。按汽車行經狹路，應減速慢行，作隨時停車之準備；又
    汽車行駛時，駕駛人應注意車前狀況及兩車併行之間隔，並隨時採取必要之安全
    措施，道路交通安全規則第九十三條第一項第四款、第九十四條第三項分別定有
    明文，被告考領有駕駛執照，對於上揭規定，當知之甚稔，其駕車應注意能注意
    而不注意上開規定，以致肇事，被告之行為自有過失，況本件經先後送臺灣省臺
    北縣區車輛行車事故鑑定委員會及臺灣省車輛行車事故覆議鑑定委員會鑑定結果
    ，亦認被告「駕駛自小貨車，行經狹路未減速慢行，且未注意車前狀況，為肇事
    主因」，持相同見解，有上開委員會八十九年八月四日北鑑字第八九五七七號鑑
    定意見書、九十年六月一日府覆議字第九○○八一二號函在卷可稽，益證被告確
    有過失。雖上開覆議鑑定委員會鑑定結果亦認被害人「於狹路站立位置不當，影
    響行車，為肇事次因」，於本件車禍之發生亦有疏失，但既由於被告之過失併合
    而為危害發生之原因，被告之刑責，當不能因此相抵而解免，僅可供量刑之斟酌
    而已，而被告過失行為與被害人之傷害間復具有相當因果關係。又被告係臺北縣
    三重市○○街二一八之一號「長北企業社」送貨司機，為從事駕駛業務之人，亦
    經被告供明在卷，且有被告名片影本一張在卷可稽，是事證明確，被告犯行堪以
    認定。
二、核被告乙○○係貨車司機，其駕車送貨時因過失致被害人范家豪受有傷害，所為
    係犯刑法第二百八十四條第二項前段之業務過失傷害罪。又被告於犯罪未被有偵
    查權之機關或公務員發覺前，向臺北縣警察局勤務指揮中心報案自首犯行，並接
    受審判，有臺北縣警察局海山分局九十年二月十七日海警刑字第三二五四三號函
    、道路交通事故調查報告表在卷可按，應依自首之規定減輕其刑。爰審酌被爰審
    酌被告素行、過失之程度、對被害人所生之危害、犯罪後之態度及尚未與告訴人
    達成民事賠償和解等一切情狀，量處如主文所示之刑，又刑法第四十一條業於九
    十年一月十日修正公布，於同年月十二日生效，該條第一項修正規定為「犯最重
    本刑為五年以下有期徒刑以下之刑之罪，而受六個月以下有期徒刑或拘役之宣告
    ，因身體、教育、職業、家庭之關係或其他正當事由，執行顯有困難者，得以一
    元以上三元以下折算一日，易科罰金。但確因不執行所宣告之刑，難收矯正之效
    ，或難以維持法秩序者，不在此限。」，經比較新舊法結果，被告所犯上開之罪
    ，行為後依修正後之刑法第四十一條第一項前段規定，亦得易科罰金，並無不利
    ，爰依刑法第二條第一項前段，適用修正後刑法第四十一條第一項前段規定，就
    被告上開所量處之刑，併諭知易科罰金之折算標準。
據上論斷，應依刑事訴訟法第二百九十九條第一項前段，刑法第二條第一項前段、第
二百八十四條第二項前段、第四十一條第一項前段、第六十二條前段，罰金罰鍰提高
標準條例第一條前段、第二條，判決如主文。
本案經檢察官賴惠慈到庭執行職務
中      華      民      國    九十      年      七      月      三      日
                                    臺灣板橋地方法院交通法庭
                                        法  官  彭  全  曄
右正本證明與原本無異
如不服本判決應於送達後十日內向本院提出上訴狀
                                        書記官  梁  宜  庭
中      華      民      國    九十      年      七      月      十一    日
附錄本案論罪科刑法條全文：
刑法第二百八十四條
因過失傷害人者，處六月以下有期徒刑、拘役或五百元以下罰金。致重傷者，處一年
以下有期徒刑、拘役或五百元下罰金。
從事業務之人，因業務上之過失傷害人者，處一年以下有期徒刑、拘役或一千元以下
罰金。致重傷者，處三年以下有期徒刑、拘役或二千元以下罰金。


司法院資訊處製作；財團法人民間司法改革基金會備份。
